【裁判字號】    89,簡上,65
【裁判日期】    900711
【裁判案由】    竊盜
【裁判全文】
臺灣苗栗地方法院刑事判決                          八十九年度簡上字第六五號
    上  訴  人  臺灣苗栗地方法院檢察署檢察官
    被      告  甲○○
右列上訴人即被告因竊盜案件，不服本院八十九年度苗簡字第五二二號中華民國八十
九年十月十七日第一審簡易判決（聲請案號：臺灣苗栗地方法院檢察署八十九年度偵
字第二三八二號），提起上訴及移送併辦（八十九年偵字四五０六、四五六０號），
本院判決如左：
    主  文
原判決撤銷。
甲○○連續竊盜，處有期徒刑柒月。
    事  實
一、甲○○基於意圖為自己不法所有之概括犯意，為下列行為：
（一）於八十九年四月十九日十三時許，前往苗栗縣大湖鄉○○村○○鄰○○路一巷
      二—一號前，見停放有丙○○所有之品牌為捷安特之銀色腳踏車一部，遂基於
      竊盜之故意而徒手竊取上開腳踏車，得手後將之放置於苗栗縣大湖鄉靜湖村竹
      頭圍十一號之住處。嗣於同年月二十二日十七時許，為丙○○報警當場查獲。
（二）甲○○復基於同上之概括犯意，於八十九年十月五日下午一時許，在苗栗縣大
      湖鄉○○路一巷一之六號卓清宏之住處，見該宅大門敞開，遂趁其家人不注意
      之際，侵入該住宅（侵入住宅部分未據告訴），徒手竊取卓清宏所有之皮包一
      只（內含新台幣（下同）五百元乙張），得手後花用怠盡，嗣經卓清宏之妻乙
      ○○發覺，而報警查獲。
（三）嗣又同樣基於前揭概括犯意，再於八十九年十月二十七日上午十時許，在苗栗
      縣大湖鄉大寮村十六鄰龜山一號之法寶寺山下，見屬郭宜隴所有之車號ＦＦ五
      ─二六八號重型機車停放該處（該車於八十九年十月四日二十時許，在新竹縣
      竹北市○○路明新學院下坡處，遭不詳姓名人竊走），遂持其自備之家中鋁門
      鑰匙，竊取該重型機車，得手後留供己用，嗣於八十九年十月二十七日十一時
      許，在苗栗縣大湖鄉○○路六十三號前，經警攔檢查獲。
二、案經苗栗縣警察局大湖分局報請臺灣苗栗地方法院檢察署檢察官偵查起訴及移送
    本院併案審理。
    理  由
一、右揭竊盜事實，迭據被告甲○○於警訊及偵審中供認不諱，核與被害人丙○○、
    被害人卓清宏之妻乙○○、郭宜隴於警訊中指訴之情節相符，並有贓物認領保管
    單據三紙附卷可稽，堪認被告之自白與事實相符，事證明確，其犯行洵堪認定。
二、核被告甲○○所為，係犯刑法第三百二十條第一項竊盜罪。被告先後三次竊盜犯
    行，時間緊接，所犯罪名相同，顯係基於概括犯意為之，為連續犯，應依刑法第
    五十六條之規定以一罪論，並加重其刑。公訴人雖未及起訴被告於八十九年十月
    五日及八十九年十月二十七日所為之前開竊盜犯行，惟此部分與其起訴論罪部分
    ，有連續犯之裁判上一罪關係，為起訴效力所及，復經檢察官移送併案審理，基
    於審判不可分原則，本院自得併予審理，附此敘明。又原審以被告犯罪事證明確
    ，予以論罪科刑，固非無見，惟原審就被告於八十九年十月五日及八十九年十月
    二十七日之行竊犯行部分未及審酌，檢察官上訴意旨亦指摘及此，自屬無可維持
    ，自應由本院予撤銷改判。爰審酌被告一犯再犯，於第一件竊案審理中，即再犯
    第二件竊案，足見其輕忽法律之程度，惡性顯非輕微，惟其到庭坦承犯行、態度
    良好，尚知所悔悟，及其犯罪之動機、目的、手段，犯罪所生之危害等一切情狀
    ，量處如主文所示之刑。至於被告持於八十九年十月二十七日行竊所用之鑰匙，
    因未扣案而滅失，亦為被告甲○○於本院審理時陳稱明確，故不予宣告沒收。
據上論斷，應依刑事訴訟法第四百五十五條之一第三項、第三百六十九條第一項前段
、第三百六十四條、第二百九十九條第一項前段，刑法第五十六條、第三百二十條第
一項，罰金罰鍰提高標準條例第一條前段，判決如主文。
本案經檢察官戴瑞麒到庭執行職務。
中      華      民      國    九十      年      七      月     十一     日
                              臺灣苗栗地方法院刑事第一庭
                                  審判長法  官  巫 政 松
                                        法  官  顧 正 德
                                        法  官  林 靜 雯
右正本證明與原本無異。
不得上訴。
                                        書記官  歐 明 秀
中      華      民      國    九十      年      七      月     十二     日
附錄：
刑法第三百二十條
意圖為自己或第三人不法之所有，而竊取他人之動產者，為竊盜罪，處五年以下有期
徒刑、拘役或五百元以下罰金。
意圖為自己或第三人不法之利益，而竊佔他人之不動產者，依前項之規定處斷。
前二項之未遂犯罰之。


司法院資訊處製作；財團法人民間司法改革基金會備份。
